it: Tipo di taglierina/rilievo artigianale: Lama; Taglierina artigianale; Coltello artigianale; Tappetino da taglio; Righello da taglio; Macchina fustellatrice; Macchina per goffratura; Tagliacarte; Punch; Forbici; Stencil; Modello; Altro
sk-SK: Typ remeselnej rezačky/nástroja na razenie: Čepeľ; Remeselná rezačka; Remeselný nôž; Rezacia podložka; Rezacie pravítko; Vysekávací stroj; Raziaci stroj; Orezávač papiera; Dierovač; Nožnice; Vzor; Šablóna; Iné
ru: Тип товара для вырубки или тиснения: Лезвие; Резак для рукоделия; Нож для творчества; Коврик для резки; Линейка для резки; Машина для высечки; Машина для тиснения; Резак для бумаги; Дырокол; Ножницы; Трафарет; Шаблон; Другое
de: Bastelschneider/Prägetyp: Blatt; Bastelschneider; Bastelmesser; Schneidematte; Schneidelineal; Stanzmaschine; Prägemaschine; Papierschneider; Stanze; Schere; Schablone; Vorlage; Sonstiges
fr: Type de coupeur/gaufreur pour loisirs créatifs: Lame; Cutter pour loisirs créatifs; Couteau de précision; Tapis de découpe; Règle de coupe; Machine de découpe; Machine à gaufrer; Massicot; Emporte-pièce; Ciseaux; Pochoir; Modèle; Autre
hu: Kézműves vágó/dombornyomó típusa: Penge; Kézműves vágóeszköz; Kézműves kés; Vágóalátét; Vágóvonalzó; Stancoló gép; Dombornyomó gép; Papírvágó; Lyukasztó; Olló; Stencil; Sablon; Egyéb
pt-BR: Tipo de cortador/gravador artesanal: Bife da lâmina; Cortador artesanal; Faca artesanal; Base de corte; Régua de corte; Máquina de corte e vinco; Máquina de gravação; Aparador de papel; Punção; Tesouras; Estêncil; Modelo; Outro
vi: Loại máy cắt/in nổi thủ công: Vai lợn; Máy cắt thủ công; Dao thủ công; Miếng lót cắt; Thước cắt; Máy cắt khuôn; Máy dập nổi; Máy xén giấy; Đục; Kéo; Giấy nến; Bản mẫu; Khác
pl: Rodzaj urządzenia do wycinania i wytłaczania: Ostrze; Nóż modelarski; Skalpel modelarski; Mata do cięcia; Linijka do cięcia; Maszyna do sztancowania; Maszyna do wytłaczania; Przycinarka do papieru; Dziurkacz; Nożyce; Wzornik; Szablon; Inne
hr-HR: Vrsta alata za rezanje / utiskivanje uzoraka za rukotvorine: Oštrica; Skalpel za rukotvorine; Nož za rukotvorine; Podloga za rezanje; Ravnalo za rezanje; Stroj za rezanje oblika; Stroj za reljefiranje; Trimer za papir; Bušilica za papir; Škare; Šablona; Predložak; Ostalo
zh-TW: 工藝切割機/壓花機類型: 板腱; 雕刻刀; 工藝刀; 切割墊; 切割尺; 模切機; 壓花機; 裁紙機; 沖床; 剪刀; 模版; 範本; 其他
lt-LT: Rankdarbių peilio / atspaudų pjoviklio tipas: Mentelė; Rankdarbių pjoviklis; Rankdarbių peilis; Pjovimo kilimėlis; Pjovimo liniuotė; Špampavimo pjoviklio staklės; Reljefinis aparatas; Popieriaus pjaustyklė; Skylių išmušėjas; Žirklės; Trafaretas; Ruošinys; Kita
ro-RO: Tip dispozitiv de tăiere/calandru artizanal: Lamă; Cutter artizanat; Cuțit de artizanat; Covoraș de decupare; Riglă de tăiere; Mașină de tăiat cu matriță; Mașină de șagrinat; Aparat de tăiat hârtie; Poanson; Foarfece; Șablon; Tipar; Altele
cs: Typ řezačky/emboseru: Plecko; Řemeslná řezačka; Řemeslný nůž; Řezací podložka; Řezací pravítko; Vyřezávací strojek; Embosovací strojek; Řezačka papíru; Děrovačka; Nůžky; Šablona; Šablona; Jiné
nb: Hobbykutter/pregetype: Blad; Hobbykutter; Hobbykniv; Skjærematte; Skjærelinjal; Skjæremaskin; Pregemaskin; Papirtrimmer; Punch; Sakser; Sjablong; Mal; Annet
ja: クラフトカッター/エンボスタイプ: ブレード; クラフトカッター; クラフトナイフ; カッティングマット; カッティング定規; ダイカットマシン; エンボスマシン; ペーパートリマー; パンチ; ハサミ; ステンシル; テンプレート; その他
fi: Käsityöleikkuri/kohokuviointityyppi: Lapa; Askarteluleikkurit; Askarteluveitset; Leikkausalustat; Leikkausviivain; Muotoleikkauskone; Korkopuristin; Paperileikkurit; Lävistäjä; Sakset; Sapluuna; Mallilevy; Muu
ko: 공예 절단기/엠보서 타입: 블레이드; 공예 절단기; 공예용 칼; 커팅 매트; 커팅용 자; 다이 커팅 기계; 엠보싱 기계; 종이 재단기; 펀치; 가위; 스텐실; 템플릿; 기타
zh-CN: 手工艺切割器/压花机类型: 胛骨; 手工艺切割器; 手工刀; 切割垫; 切割尺; 模切机; 压花机; 裁纸器; 冲床; 剪刀; 版画模板; 模板; 其他
en: Craft cutter/embosser type: Blade; Craft cutter; Craft knife; Cutting mat; Cutting ruler; Die cutting machine; Embossing machine; Paper trimmer; Punch; Scissors; Stencil; Template; Other
el: Τύπος κόπτη/κοπτικού και διατρητικού εργαλείου για χειροτεχνίες: Λεπίδα; Κόφτης χειροτεχνίας; Μαχαίρι χειροτεχνίας; Βάση κοπής; Χάρακας κοπής; Μηχανή κοπής με μήτρα; Μηχανή ανάγλυφης αποτύπωσης; Χαρτοκόπτης; Συσκευή διάτρησης; Ψαλίδι; Στένσιλ; Καλούπι; Άλλο
th: ประเภทคัตเตอร์/เครื่องปั๊มลายนูนสำหรับงานฝีมือ: เนื้อใบพาย; เครื่องตัดงานฝีมือ; มีดงานฝีมือ; แผ่นรองตัด; ไม้บรรทัดสำหรับตัด; เครื่องตัดไดคัท; เครื่องทำลายนูน; แท่นตัดกระดาษ; เครื่องตอกรู; กรรไกร; ลายฉลุ; แม่แบบ; อื่นๆ
sv: Typ av Hobbykniv/embosser: Blad; Hantverksskärare; Slöjdkniv; Skärmatta; Skärlinjal; Skärmaskin; Präglingsmaskin; Pappersskärare; Stansa; Saxar; Stencil; Mall; Övrigt
pt-PT: Tipo cortador/gravador artesanal: Lâmina; Alicate para trabalhos manuais; Faca para trabalhos manuais; Tábua para corte; Régua para corte; Máquinas de corte e vinco; Máquinas de estampagem; Aparador de papel; Punção; Tesouras; Estêncil; Modelo; Outro
nl: Type ambachtelijke snijder/embosser: Schouder; Handwerkmes; Stanleymes; Snijmat; Snijliniaal; Stansmachine; Reliëfmachine; Papiersnijder; Pons; Scharen; Stencil; Sjabloon; Andere
da: Type af håndværksskærer/-prægningsværktøj: Klinge; Håndarbejdsskærer; Håndarbejdskniv; Skæremåtte; Skærelineal; Udstansningsmaskine; Prægemaskine; Papirtrimmer; Hullemaskine; Sakse; Stencil; Skabelon; Andet
es: Tipo de cortador/estampador artesanal: Cuchilla; Cortadora para manualidades; Cúter; Base de corte; Regla de corte; Máquina troqueladora; Máquina de estampado; Recortadora de papel; Punzón; Tijeras; Troquel; Plantilla; Otros
sl-SI: Vrsta rezalnika/stroja za vtiskovanje: Rezilo; Rezilo za ustvarjanje; Nož za ustvarjanje; Podloga za rezanje; Rezalno ravnilo; Strojček za rezanje in vtiskovanje; Strojček za vtiskovanje; Obrezovalnik papirja; Luknjač; Škarje; Šablona; Predloga; Drugo
bg-BG: Тип занаятчийски нож/ембосер: Острие; Занаятчийски резец; Занаятчийски нож; Подложка за рязане; Режеща линийка; Машина за щанцоване; Машина за релефно щамповане; Тример за хартия; Перфоратор; Ножици; Модел; Шаблон; Други
tr: El işi kesici/kabartma tipi: Bıçak; El işi kesici; El işi bıçağı; Kesme altlığı; Kesme cetveli; Kalıp kesme makinesi; Kabartma makinesi; Kağıt kesme makinesi; Delgeç; Makas; Kalıp; Şablon; Diğer